臺灣嘉義地方法院民事判決
109年度訴字第334號
原      告  劉冠億  
訴訟代理人  張麗雪律師
複代理人    陳靜賢  
被      告  劉豐益  
訴訟代理人  劉邦政  
被      告  劉原諒  

            劉木泉  
            劉安順即劉邦城之承受訴訟人


            劉益助  
上  一  人
訴訟代理人  劉典科  
上  四  人
訴訟代理人  林德昇律師
兼被告劉益助
訴訟代理人  劉朱月英即劉重嘉之承當訴訟人


被      告  林啓風  
            劉邦祥  

            劉長庚  
            劉長宗  
上  一  人
訴訟代理人  劉家蓁  

被      告  劉美雄  

            劉奇安  

            許珠鑾  

            梁綉桂  

            陳琪    
            劉源榮即劉興財之承受訴訟人

上列當事人間請求分割共有物事件，本院於民國111年10月25日
言詞辯論終結，判決如下：      
    主  文
兩造共有坐落嘉義縣○○鄉○○○段000地號、面積3,694平方公尺土
地應分割如附圖二所示：代號1部分面積63平方公尺、代號16部
分面積86平方公尺分歸被告劉木泉取得；代號2部分面積66平方
公尺分歸被告劉原諒取得；代號3部分面積173平方公尺分歸被告
梁綉桂取得；代號4部分面積86平方公尺、代號17部分面積36平
方公尺分歸被告劉長宗取得；代號5部分面積65平方公尺分歸被
告劉朱月英取得；代號6部分面積139平方公尺、代號16-1部分面
積65平方公尺、代號24部分面積68平方公尺分歸被告劉安順、劉
益助共同取得，並按應有部分被告劉安順2分之1、被告劉益助2
分之1之比例維持共有；代號7部分面積53平方公尺分歸被告劉奇
安取得；代號8部分面積52平方公尺分歸被告劉長庚取得；代號9
部分面積62平方公尺分歸被告劉邦祥取得；代號10部分面積136
平方公尺、代號22部分面積161平方公尺、代號25部分面積30平
方公尺分歸原告取得；代號11部分面積70平方公尺分歸被告劉美
雄取得；代號12部分面積182平方公尺、代號21部分面積121平方
公尺分歸被告劉源榮取得；代號13部分面積406平方公尺分歸被
告陳琪取得；代號14部分面積201平方公尺、代號18部分面積54
平方公尺、代號19部分面積247平方公尺分歸被告林啓風、許珠
鑾共同取得，並按應有部分被告林啓風2分之1、被告許珠鑾2分
之1之比例維持共有；代號15部分面積186平方公尺、代號20部分
面積252平方公尺分歸被告劉豐益取得；代號23部分面積46平方
公尺分歸被告劉益助、劉安順、劉奇安、劉長庚共同取得，並按
應有部分被告劉益助46分之17、被告劉安順46分之17、被告劉奇
安46分之6、被告劉長庚46分之6之比例維持共有；代號甲部分面
積545平方公尺、代號乙部分面積33平方公尺、代號丙部分面積1
0平方公尺分歸兩造共同取得，並按兩造如附表一應有部分比例
欄所示之比例維持共有。
兩造應補償人、受補償人及補償之金額如附表三所示。
訴訟費用由兩造按如附表一所示訴訟費用負擔比例負擔。
    事實及理由
壹、程序方面
一、按當事人死亡者，訴訟程序在有繼承人、遺產管理人或其他
    依法令應續行訴訟之人承受其訴訟以前當然停止。第168條
    至第172條及前條所定之承受訴訟人，於得為承受時，應即
    為承受之聲明。他造當事人，亦得聲明承受訴訟。民事訴訟
    法第168條、第175條分別定有明文。查本件原告起訴時原以
    劉興財、劉原諒、劉豐益、劉木泉、劉邦城、劉益助、林啓
    風、劉邦祥、劉長庚、劉長宗、劉美雄、劉奇安、許珠鑾、
    劉重嘉、梁綉桂、陳琪為被告，請求就共有坐落嘉義縣○○鄉
    ○○○段000地號、面積3,694平方公尺土地（下稱系爭土地）
    為裁判分割。嗣因被告劉邦城於民國109年1月14日死亡，原
    告於109年2月15日具狀聲明由其繼承人即劉美龍、劉李玉雲
    、劉安順承受訴訟（見本院卷一第137至139頁）；又因被告
    劉興財於109年4月20日死亡，原告於109年5月4日具狀聲明
    由其繼承人即劉李圓、劉素鑾、劉原鋧、劉金塗、劉源榮承
    受訴訟（見本院卷一第183至185頁）。惟經原告調查後發現
    被告劉邦城就系爭土地之應有部分僅由劉安順繼承取得、被
    告劉興財就系爭土地之應有部分僅由劉源榮繼承取得，原告
    遂於109年7月10日具狀聲明由劉安順承受被告劉邦城部分之
    訴訟、由劉源榮承受被告劉興財部分之訴訟（見本院卷一第
    273至275頁）。經核，於法並無不合，應予准許。
二、次按訴訟繫屬中為訴訟標的之法律關係，雖移轉於第三人，
    於訴訟無影響。前項情形，第三人經兩造同意，得聲請代移
    轉之當事人承當訴訟。民事訴訟法第254條第1項、第2項前
    段定有明文。查於本件訴訟進行中，被告劉重嘉將其所有系
    爭土地應有部分168分之3所有權移轉登記給劉朱月英，劉朱
    月英於109年8月24日當庭以言詞方式聲請承當被告劉重嘉部
    分之訴訟，經原告及被告劉重嘉當庭表示同意（見本院卷一
    第379至380頁），依前揭規定，應予准許，被告劉重嘉因而
    脫離本件訴訟。
三、被告劉美雄、劉奇安、許珠鑾經合法通知，未於言詞辯論期
    日或最後言詞辯論期日到場，核無民事訴訟法第386條所列
    各款情形，爰依原告聲請，由其一造辯論而為判決。
貳、實體方面
一、原告主張：
　㈠兩造共有系爭土地，使用分區為一般農業區，使用地類別為
    丙種建築用地，應有部分比例如附表一所示，其上坐落之地
    上物如嘉義縣竹崎地政事務所109年6月18日土地複丈成果圖
    （下稱現況圖，詳如附表二，見本院卷一第217頁）所示。
    系爭土地未有因物之使用目的不能分割之情事，兩造間未訂
    有不分割之契約，因不能協議分割，爰依民法第823條規定
    ，請求裁判分割，分割方案如嘉義縣竹崎地政事務所111年2
    月18日土地複丈成果圖（下稱附圖一，其中代號10部分面積
    260平方公尺應更正為268平方公尺，下同）所示。
　㈡原告之分割方案，道路面積適中，不會浪費土地，代號乙部
    分道路寬度2.5公尺，於通行、迴車無礙，共有人持分及分
    配面積相近，可減少互相找補之金額，除了會拆到被告劉長
    宗所有附表二代號Ｌ部分之建物（下稱被告劉長宗Ｌ建物）及
    被告劉源榮所有建物，其他地上物均會被保留。詳言之，原
    告之分割方案雖會拆到被告劉長宗Ｌ建物，然依被告劉長宗
    之持分及原告之分割方案，被告劉長宗可得分配面積已超過
    持分，不用再分配Ｌ建物，而Ｌ建物僅為倉庫；原告之分割方
    案雖會拆到被告劉源榮所有建物，然被告劉源榮之代理人於
    現場勘測時表示該建物太破舊，沒有要保留，就沒有測量，
    況不論依原告或被告劉原諒、劉木泉、劉安順、劉益助（下
    稱被告劉原諒等4人）之分割方案，該建物均會被拆除，被
    告劉源榮稱要保留其建物云云，實無理由。
　㈢若採被告劉原諒等4人提出之分割方案，即如嘉義縣竹崎地政
    事務所111年4月13日土地複丈成果圖（下稱附圖二）所示。
    首先，原告所有附表二代號Ｋ部分之建物（下稱原告Ｋ建物）
    將被拆除，且原告所有附表二代號Ｉ部分之建物（下稱原告Ｉ
    建物）之出入口將被部分共有人分配土地阻擋而無出路，勢
    必要重新蓋造轉換出入口，而歐亞不動產估價師聯合事務所
    111年7月29日估價報告書（下稱鑑定報告）在條件分析表位
    置、進出便利性項目未呈現此一不利益，仍以100％毫無價差
    調整，亦有疏漏。原告Ｋ、Ｉ建物係相連的，原告Ｋ建物目前
    為原告之居住場所，並非被告劉長宗所稱是倉庫，且屋況僅
    屋頂之角落稍有破損，其他完好無缺；又原告分配之土地切
    割成相距遙遠之3筆土地，均不連接，土地利用不便，且分
    配面積不足持分面積，竟然還要補償其他共有人，對原告損
    害極大，故原告不贊同被告劉原諒等4人之分割方案。其次
    ，留設道路面積高達634平方公尺，系爭土地不是城市土地
    ，沒有設置迴車道之法規要求，要求道路寬度為3公尺，造
    成附圖二代號甲部分之道路留設過多面積，使土地發展變差
    、價值減半計算，而附圖二代號乙部分之道路原僅2.5公尺
    ，且僅供土地內1、2戶之共有人出入，亦使多數共有人要分
    攤更多道路土地，實不經濟。次之，被告陳琪分得土地部分
    ，依原告之分割方案已不足約20平方公尺，然依被告劉原諒
    等4人之分割方案，所有附表二代號Ｎ部分之建物（下稱被告
    陳琪Ｎ建物）拆除一角，再分出由被告劉源榮分配，實無道
    理，而被告陳琪、劉源榮分配土地面積少於持分30餘平方公
    尺，應與留設過多土地做道路脫不了關係。再者，被告劉長
    宗除了分配所有附表二代號Ａ部分之建物（下稱被告劉長宗Ａ
    建物）之位置外，又分配到被告劉長宗Ｌ建物，導致被告劉
    長宗分得面積超出其持分面積66.54平方公尺，形同藉著分
    割強制共有人將土地出售予被告劉長宗，先占先赢，不符公
    平原則。至被告梁綉桂所稱之現況斜坡是附圖二代號乙部分
    之道路，不會影響其進出。
　㈣並聲明：兩造共有系爭土地應依如附圖一所示分割。　　
二、被告方面：
  ㈠被告劉原諒、劉木泉、劉安順、劉益助則以：
　  ⒈同意分割，分割方案如附圖二所示
　  ⒉依被告劉原諒等4人之分割方案，各共有人分得部分都能臨
      路，兼顧各共有人之房屋現況及通行，並共同宗族之和諧
      為原則，且計有共有人14人同意採此方案，原告之分割方
      案僅3人同意。關於找補方面，被告劉原諒分配不足部分
      ，同意按現金補償原則處理，且同意採鑑定報告就被告劉
      原諒等4人之分割方案所為之找補方案。至於被告陳琪部
      分，依被告劉原諒等4人之分割方案也是連成一塊，並無
      不利益；被告梁綉桂部分，沒有拆到其建物，且被告梁綉
      桂於109年7月14日曾表示道路要3公尺，但其土地面積沒
      有那麼大，故附圖二代號乙部分應保持共有作為道路。若
      採原告之分割方案，則與現況差異太多，對於被告使用上
      有不方便之處。
  ㈡被告劉豐益則以：同意分割，同意被告劉原諒等4人之分割方
    案，對於鑑價報告沒有意見。
  ㈢被告林啓風則以：同意分割，同意被告劉原諒等4人之分割方
    案，並採現金補償之方式。
  ㈣被告劉邦祥則以：同意分割，同意原告之分割方案，對於鑑
    價報告沒有意見。分割應該沒有公有地，分配都不夠了，不
    應該有公有地。
  ㈤被告劉長庚則以：同意分割，同意被告劉原諒等4人之分割方
    案，對於鑑價報告沒有意見。
  ㈥被告劉長宗則以：同意分割，同意被告劉原諒等4人之分割方
    案，就分得面積超過應有部分比例面積之部分願以金錢補償
    其他共有人，對於鑑價報告沒有意見。若採原告之分割方案
    ，關於附圖一道路乙部分寬度不足3米，又無增設迴轉道，
    實際上汽車無法通行，且將拆除被告劉長宗Ｌ建物及被告劉
    源榮Ｊ建物，其中被告劉長宗Ｌ建物為附有照明設備及電動鐵
    捲門之倉庫，且為使用頻率極高之有價值之地上物，如拆除
    之，將造成被告劉長宗極大損失，而原告Ｋ建物為其祖父輩
    興建之倉庫，年久失修破舊不堪，且長久閒置未使用。另否
    認被告梁綉桂對於被告劉長宗Ａ建物與被告梁綉桂所有附表
    二代號Ｂ部分之建物（下稱被告梁綉桂Ｂ建物）間土地部分之
    主張，蓋該土地為空地，多年來皆保持現狀，為兩家之通道
    ，並無任何占用之情形。又被告梁綉桂主張附圖二代號乙部
    分之道路應分配給梁綉桂云云，則將有損於被告劉長宗對外
    之通行，被告劉長宗不同意被告梁綉桂就此二部分之主張。
  ㈦被告梁綉桂則以：同意分割，對於鑑價報告沒有意見。公廳
    及公廳前廣場要保留共有，但被告梁綉桂之出入道路要3米
    。附圖二代號乙部分之土地，以及被告梁綉桂Ｂ建物周圍空
    地，乃先人從古早時期就留下之住所及通道，又被告梁綉桂
    Ｂ建物與被告劉長宗Ａ建物間之土地，為被告梁綉桂所有，被
    告劉原諒等4人之分割方案將之一部分分配給被告劉長宗，
    此顯然是被告劉長宗私自主張侵占被告梁綉桂土地之行為，
    應還被告梁綉桂公道。另附圖二代號乙部分之部分土地即斜
    坡部分，有高低落差，應依被告梁綉桂111年9月28日提出之
    方案，分配給被告梁綉桂，否則將導致被告梁綉桂出入困難
    、無法通行，不利於土地之利用。
  ㈧被告陳琪則以：同意分割，同意原告之分割方案，對於鑑價
    報告沒有意見。分割不需要公有地，地已經不夠分了，還要
    在附圖二代號23、24部分畫迴轉車道，而且道路也不需要3
    米，因為該處之出入口也只有2.5米。如採被告劉原諒等4人
    之分割方案，則被告陳琪分配面積已不足持分面積，且被告
    陳琪Ｎ建物（豬舍）會被拆除一角，再分配給被告劉源榮，
    其他被告毋庸拆建物，獨獨拆被告陳琪之建物，實無道理。
    另廣場附近用很多面積做道路，導致共有人可分土地變少，
    而被告劉長宗持分最少，卻多分配附圖二代號17部分之土地
    ，每個共有人都要維持現狀，為何被告陳琪不能維持現狀？
  ㈨被告劉朱月英則以：同意分割，同意被告劉原諒等4人之分割
    方案，對於鑑價報告沒有意見。
  ㈩被告劉源榮則以：同意分割，同意被告劉原諒等4人之分割方
    案，對於鑑價報告沒有意見。原告之分割方案限縮被告劉源
    榮之出入口而比較狹窄，且高低落差1.5米，不合理，原告
    要拆被告劉源榮所有建物而保留自己之建物。另被告劉源榮
    並沒有找原告代理人說要放棄被告劉源榮所有建物。
  被告劉美雄未於言詞辯論期日到場，惟曾於本件調解時表示
    對於原告請求分割沒有意見，於本院110年9月22日審理時當
    庭表示採原告之分割方案等語。
  被告劉奇安、許珠鑾未於言詞辯論期日到場，亦未提出書狀
    作何聲明或陳述。
三、按各共有人，除法令另有規定外，得隨時請求分割共有物。
    但因物之使用目的不能分割或契約訂有不分割之期限者，不
    在此限。又共有物之分割，依共有人協議之方法行之。共有
    物分割之方法不能協議決定，或於協議決定後因消滅時效完
    成經共有人拒絕履行者，法院得因任何共有人之請求，命為
    下列之分配：㈠以原物分配於各共有人。但各共有人均受原
    物之分配顯有困難者，得將原物分配於部分共有人。㈡原物
    分配顯有困難時，得變賣共有物，以價金分配於各共有人；
    或以原物之一部分分配於各共有人，他部分變賣，以價金分
    配於各共有人。以原物為分配時，因共有人之利益或其他必
    要情形，得就共有物之一部分仍維持共有。民法第823條第1
    項、第824條第1、2、4項分別定有明文。經查，系爭土地為
    兩造所共有，應有部分比例如附表一所示。且兩造無法達成
    分割協議，暨系爭土地無因物之使用目的不能分割或契約訂
    有不分割之期限，為原告及到庭被告所是認，並有土地登記
    謄本1份附卷可稽（見本院卷二第414至422頁），復經本院
    勘驗現場查明屬實，有勘驗筆錄1份在卷足憑（見本院卷一
    第159至163頁）。從而，原告訴請分割系爭土地，洵屬有據
    。
四、復按分割共有物，除應斟酌各共有人之意願、利害關係及共
    有物之性質外，尚應斟酌分得部分所得利用之價值、經濟效
    用等原則。且裁判分割共有物，屬形成判決，法院定共有物
    之分割方法，固應斟酌當事人之聲明及上開事項等，而本其
    自由裁量權為公平合理之分配，但並不受當事人聲明、主張
    或分管約定之拘束。系爭土地分割方法，本院斟酌如次：
  ㈠系爭土地上有如附表二所示之地上物，業經本院勘驗現場查
    明屬實，製有勘驗筆錄1份附卷足憑（見本院卷一第159至16
    3頁），並囑託嘉義縣竹崎地政事務所測製現況圖可稽（見
    本院卷一第217頁），另有原告提出之現場照片足憑（見本
    院卷二第67至75頁）。
  ㈡原告主張按如附圖一所示分割方案分割系爭土地，被告劉邦
    祥、陳琪、劉美雄同意原告之分割方案。被告劉原諒等4人
    主張按如附圖二所示分割方案分割系爭土地，被告劉豐益、
    林啓風、劉長庚、劉長宗、劉朱月英、劉源榮同意被告劉原
    諒等4人主張之分割方案，比較言之，被告劉原諒等4人主張
    之如附圖二所示分割方案獲得系爭土地之多數共有人同意。
　㈢若採原告之附圖一分割方案，關於道路乙部分寬度僅2.5公尺
    ，汽車較難為通行。且原告之附圖一分割方案，將拆除被告
    劉長宗Ｌ建物及被告劉源榮Ｊ建物。而原告分得之代號10部分
    土地為保留原告Ｋ建物，增加臨路寬度，不僅造成該部分土
    地不方正，亦造成被告劉源榮分得代號12部分土地不方正，
    臨路之寬度比較狹窄，較難為通常使用，難認係妥適方案。
　㈣反觀依被告劉原諒等4人之分割方案，各共有人分得部分都能
    臨路，兼顧各共有人之房屋現況及通行，且多數共有人同意
    採此方案。該方案雖會拆除原告Ｋ建物及被告陳琪N部分豬舍
    ，然Ｋ建物及N部分豬舍，均係老舊地上物，若予拆除，不致
    造成原告、被告陳琪重大不利益。另附圖二代號乙部分土地
    為兩造依原應有部分比例維持有，且係供道路使用，兩造均
    可通行使用，不致造成被告梁綉桂出入困難、無法通行之情
    形，被告梁綉桂主張附圖二代號乙及4部分土地，應依被告
    梁綉桂111年9月28日提出之方案（見本院卷三第196頁），
    分配給被告梁綉桂云云，並無可採。是經審酌系爭土地之性
    質、使用現狀、共有人意願、整體利用效益、各共有人之利
    益、各共有人所提出之分割方案優劣等情，認被告劉原諒等
    4人提出之如附圖二所示分割方案，應屬最為妥適可採。
  ㈤綜上所述，為維護系爭土地利用價值及整體經濟效益，本於
    公平原則，爰酌定如附圖二所示方案分割，判決如主文第1
    項所示。
五、再按以原物為分配時，如共有人中有未受分配，或不能按其
    應有部分受分配者，得以金錢補償之，民法第824條第3項定
    有明文。查系爭土地按如附圖二所示分割方案分割，依兩造
    應有部分比例計算，兩造分得面積有增減，且依如附圖二所
    示各部分土地之地形、寬深度、臨路情形等各項條件均不相
    同。準此，兩造各自所分得土地之經濟效益及其價值既有差
    別，即有不能按其應有部分受分配情形，依照上開說明，自
    有以金錢補償之必要。而本件以如附圖二所示分割方案為分
    割，應屬最為妥適可採，已如上述，經本院將如附圖二所示
    分割方案送請歐亞不動產估價師事務所鑑定，鑑定各共有人
    按所分得土地應互相補償之金額如附表三所示，有該事務所
    111年8月4日歐估嘉字第1110802號函及所附估價報告書1份
    在卷足憑（見本院卷三第155頁）。本院審酌系爭鑑定報告
    係審酌分割後各筆土地臨路寬度、臨路情形、土地形狀、位
    置及進出便利性等影響價格之因素，採用比較法及土地開發
    分析法等估價方法進行評估後得出前揭價額，上開鑑定人據
    以鑑定之參酌數據明確，其鑑定亦無何違反技術法規或與經
    驗法則相違背之情事等其他一切情狀，堪認上開鑑定結果可
    資採憑，爰判決如主文第2項所示。
六、末按因共有物分割、經界或其他性質上類似之事件涉訟，由
    敗訴當事人負擔訴訟費用顯失公平者，法院得酌量情形，命
    勝訴之當事人負擔其一部，民事訴訟法第80條之1定有明文
    。系爭土地因兩造無法自行協議分割，依前開說明，本院認
    本件訴訟費用應由兩造按其應有部分比例負擔為適當，爰判
    決如主文第3項所示。
七、本件事證已臻明確，兩造其餘攻擊防禦方法，經審核結果，
    均不足以影響判決結果，爰不一一論述，附此敘明。
八、訴訟費用負擔之依據：民事訴訟法第78條、第80條之1、第8
    5條第1項但書。
中　　華　　民　　國　　111 　年　　11　　月　　8 　　日
                          民一庭法  官  黃茂宏
以上正本係照原本作成。
如對本判決上訴須於判決送達後20日內向本院提出上訴狀。
如委任律師提起上訴者，應一併繳納上訴審裁判費。
中　　華　　民　　國　　111 　年　　11　　月　　8 　　日
                                書記官  官佳慧
附表一：
編號 共有人 應有部分比例 訴訟費用負擔比例 備註 1 劉冠億 28分之3 28分之3  2 劉原諒 21分之1 21分之1  3 劉豐益 28分之4 28分之4  4 劉木泉 21分之1 21分之1  5 劉益助 56分之3 56分之3  6 林啓風 28分之2 28分之2  7 劉邦祥 168分之3 168分之3  8 劉長庚 168分之3 168分之3  9 劉長宗 168分之3 168分之3  10 劉美雄 168分之3 168分之3  11 劉奇安 168分之3 168分之3  12 許珠鑾 28分之2 28分之2  13 梁綉桂 21分之1 21分之1  14 陳琪 28分之4 28分之4  15 劉安順 56分之3 56分之3  16 劉朱月英 168分之3 168分之3  17 劉源榮 28分之3 28分之3  

附表二：
嘉義縣竹崎地政事務所109年6月18日土地複丈成果圖（見本院卷一第217頁）    代號 所有人 說明  Ａ 被告劉長宗 依據本院109年3月24日勘驗筆錄（見本院卷一第159至163頁）及國土測繪圖資服務雲航照圖（經地政人員標註代號）（見本院卷一第167頁）。另於現場測量時，地政人員原就被告劉美龍所有建物標註為Ｈ，惟被告劉美龍表示不想保存，故未予測量。  Ｂ 被告梁綉桂   Ｃ 被告劉原諒   Ｄ 被告劉木泉   Ｅ 被告劉邦祥、劉長庚、劉長宗、劉美雄、劉奇安、訴外人劉重嘉   Ｆ 不詳   Ｇ 劉興財（已歿）   Ｉ 原告   Ｊ 劉興財（已歿）   Ｋ 原告   Ｌ 被告劉長宗   Ｍ 被告陳琪   Ｎ 被告陳琪   Ｏ 被告林啓風   Ｐ 被告劉豐益   Ｑ 被告林啓風   Ｒ 被告劉豐益   

附表三：附圖二方案分割後共有人間互相補償金額明細表（單  
        位：元/ 新臺幣）
 應補償人          受補償金合計 受補償人 被告 梁綉桂 被告 劉長宗 被告劉朱月英 被告 劉奇安 被告 劉長庚 被告 劉邦祥 原告 被告 劉美雄 被告 林啓風 被告 許珠鑾  被告 劉木泉 507 1,761 229 37 67 253 31 440 941 941 5,207 被告 劉原諒 52,884 183,761 23,924 3,876 7,020 26,349 3,242 45,864 98,178 98,179 543,277 被告 劉益助 12,653 43,966 5,724 927 1,680 6,304 775 10,973 23,490 23,490 129,982 被告 劉安順 12,653 43,966 5,724 927 1,680 6,304 775 10,973 23,490 23,490 129,982 被告 劉源榮 16,779 58,301 7,590 1,230 2,227 8,360 1,028 14,551 31,149 31,149 172,364 被告 陳琪 22,161 77,002 10,025 1,624 2,941 11,041 1,358 19,220 41,140 41,139 227,651 被告 劉豐益 1,436 4,989 650 105 191 715 88 1,245 2,666 2,666 14,751 應補償金合計 119,073 413,746 53,866 8,726 15,806 59,326 7,297 103,266 221,054 221,054 1,223,214